臺灣高等法院刑事判決　　　　　　　　 96年度上易字第161號
上　訴　人
即　被　告　甲○○
選任辯護人　李淵聯律師
　　　　　　李初東律師
上列上訴人因偽造文書案件，不服台灣士林地方法院九十五年度
易字第九八四號，中華民國九十五年十二月五日第一審判決（起
訴案號：台灣士林地方法院檢察署九十四年度偵字第一一五八一
號），提起上訴，本院判決如下：
    主  文
原判決撤銷。
甲○○明知為不實之事項，而使公務員登載於職務上所掌之公文
書，足以生損害於公眾及他人，處有期徒刑參月，如易科罰金，
以銀元佰元即新台幣玖佰元折算壹日。
    事  實
一、甲○○（原名楊慧幸）原係桃園縣平鎮市○○路○段二七一
    號十三樓之一聯強專業人力仲介有限公司（下稱聯強公司，
    於民國九十四年七月二十六日更名為虹翔專業人力仲介有限
    公司）之負責人。緣於九十三年二月間，邱信昌委託聯強公
    司引進外籍看護工以照顧其母邱游金，九十三年三月十九日
    引進之越南籍外勞Nguyen Thi Van（下稱Nguyen）入境台灣
    ，並於九十三年三月二十日，由甲○○帶同前往桃園縣蘆竹
    鄉○○街四八二號邱信昌住處工作，惟邱游金已於九十三年
    三月五日過世，邱信昌因已無繼續僱用越勞之必要，乃於九
    十三年三月二十三日或二十五日，通知甲○○前去將Nguyen
    帶回聯強公司，依規定辦理轉介其他僱主或送回越南之手續
    。詎甲○○明知Nguyen經其自僱主邱信昌住處帶回後，係暫
    住在桃園縣平鎮市新貴里北勢三九一之六十五號聯強公司外
    勞宿舍，並依其指示幫其照顧小孩、整理家務之工作，並未
    於九十三年四月四日逃逸，竟於九十三年四月十三日前數日
    ，先後向不知情之邱信昌、聯強公司領有證照之專業人員王
    榮興謊稱Nguyen逃逸，使邱信昌、王榮興誤信為真，邱信昌
    授權甲○○辦理外籍看護工逃跑曠職事項，王榮興則在雇主
    聘僱外籍勞工申報表專業人員處簽名蓋章，完成該申報表後
    ，即由聯強公司某不知情之成年女職員，於九十三年四月十
    三日，檢具申報表、工作許可函、Nguyen之護照、居留證影
    本等資料，接續向台北市大同區○○○路○段八十三號行政
    院勞工委員會職業訓練局（下稱勞委會）及桃園縣警察局，
    陳報越勞Nguyen於九十三年四月四日逃跑曠職之不實事項，
    致使勞委會承辦人員將前開不實事項登載於職務上所掌之電
    腦「外籍勞工作業整合系統」內，並依據該系統內資料於九
    十三年四月二十六日以勞職外字第○九三○三○六七二七號
    函及九十三年四月二十九日勞職外字第○九三○五一九○○
    三號函廢止該名越勞之聘僱許可；及使桃園縣警察局承辦人
    員，將Nguyen之不實事項登載於職務上所掌之電腦「警政署
    居、停留電腦系統」內，並通報協尋，足以生損害於Nguyen
    及勞委會與警政單位對外籍勞工管理之正確性。嗣越勞Nguy
    -en於九十四年一月十九日下午四時三十分許，在台北市○
    ○區○○路與寧波西街口為台北市政府警察局中正第二分局
    警員尋獲，經Nguyen供出其於九十三年三月十九日入境後，
    至九十三年十一月十八日止，一直依甲○○指示，在桃園縣
    、台北縣市等地，從事照顧小孩、看護李江琴、楊家富等
    工作，因而查獲上情。
二、案經台北市政府警察局中正第二分局報請台灣士林地方法院
    檢察署檢察官偵查起訴。
    理  由
壹、程序事項：
一、按被告以外之人於審判外之言詞或書面陳述，除法律有規定
    者外，不得作為證據。惟被告以外之人，滯留國外者，其於
    司法警察官或司法警察調查中所為之陳述，經證明具有可信
    之情況，且為證明犯罪事實之存否所必要者，得為證據。又
    被告以外之人於審判外之陳述，經當事人於審判程序同意作
    為證據，法院審酌該言詞陳述或書面陳述作成時之情況，認
    為適當者，亦得為證據。刑事訴訟法第一百五十九條第一項
    、第一百五十九條之三第三款、第一百五十九條之五第一項
    分別定有明文。又同法第一百五十九條之五第一項之所謂「
    審酌該陳述作成時之情況，認為適當」者，係指依各該審判
    外供述證據製作當時之過程、內容、功能等情況，是否具備
    合法可信之適當性保障，加以綜合判斷而言（最高法院九十
    四年度台上字第三二七七號判決意旨參照）。
二、經查：
  (一)證人Nguyen係越南籍外國人，九十三年三月十九日入境台灣
    ，於九十四年九月三十日出境，返回越南，此有內政部警政
    署個別查詢及列印附卷可參（九十四年度偵字第一一五八一
    號卷第六十一頁），而證人Nguyen於九十四年一月十九日、
    三月二十九日、五月十六日、五月十九日、五月二十六日、
    七月四日於警詢時所為證述大略為：其一直以來係依上訴人
    即被告甲○○之指示，在桃園縣、台北縣、台北市等工作地
    點，從事照顧小孩、病人、老人、整理家務等工作，並未逃
    逸，其並有在被告住處工作，被告並有幫其寄信，有帶同其
    去銀行匯錢回越南等語明確（同前偵查卷第十一頁至二十六
    頁），是其供述之內容，確為關涉被告是否謊報證人Nguyen
    逃逸之犯行所不可或缺之證據，則證人Nguyen於司法警察前
    之供述已符合前開必要性之要件，而其於警詢時之供述是否
    得例外地作為證據使用，其關鍵乃在於是否具有較可信之特
    別情況。本件應依據陳述人於警詢為陳述時之「外部情況」
    ，亦即綜合陳述人之觀察、記憶、表達是否正確，及有無虛
    偽陳述之動機加以判斷。證人Nguyen係越南籍勞工，其每次
    陳述均在越籍通譯下而製作警詢筆錄，陳述內容又係證人陳
    述親身經歷之工作經過，且經證人Nguyen於警詢結束後，經
    由通譯以越南語朗誦予確認無訛始行簽名在末，足以保障該
    等供述合法可信，揆諸上開說明，證人Nguyen於警詢中所述
    ，自具有證據能力。
  (二)至證人李婉玲、楊家富、邱信昌於警詢及於偵查檢察事務官
    訊問時所為之陳述，暨證人黃賽花、詹官諺、許雅蕙、王永
    雄、張素貞於偵查檢察事務官訊問時所為之陳述，雖均係被
    告以外之人於審判外之言詞陳述，被告及其辯護人於本院準
    備程序時均同意作為證據（本院九十六年二月五日準備程序
    筆錄）。本院審酌其等陳述作成時之情況，並無不能自由陳
    述之情形，亦無違法取證或其他瑕疵，認為以之作為證據為
    適當，上開證人於審判外之陳述，得為證據，應先敘明。
貳、實體部分：
一、訊據被告否認有何使公務員登載不實之犯行，辯稱：「…那
    個外勞確實逃逸…」（九十六年二月五日本院準備程序筆錄
    ）、「…她確實是逃跑。他在路上逛街被警察查獲…當天他
    還帶有行李…」（九十六年四月十二日本院審理筆錄）、「
    …我們辦理外勞業務，並沒有與雇主連線，雇主在辦理喪事
    後，才告訴我，外勞的確逃跑，我沒有謊報…」（九十六年
    五月三十一日本院審理筆錄）等語。經查：
  (一)邱信昌於九十三年二月間委託聯強公司引進看護工以照顧其
    母親邱游金，九十三年三月十九日越南籍勞工Nguyen入境台
    灣，居留期間至九十五年三月十九日止，於九十三年三月二
    十日由當時為聯強公司之負責人即被告帶往雇主邱信昌住處
    工作，因受看護之邱游金已於九十三年三月五日過世，邱信
    昌無繼續雇用外勞之需要，遂於九十三年三月二十三日或二
    十五日通知被告前去將外勞Nguyen帶回聯強公司，依規定辦
    理轉介其他雇主或送回越南，九十三年四月十三日前數日，
    被告告知邱信昌、王榮興有關越勞Nguyen逃逸之事，邱信昌
    乃授權被告辦理外籍看護工逃跑曠職事項，被告並請領有轉
    業人員證照之王榮興簽證，在雇主聘僱外籍勞工申報表專業
    人員欄簽名蓋章，再由聯強公司某不知情之成年女職員，於
    九十三年四月十三日，檢具申報表、工作許可函、Nguyen之
    護照、居留證影本等資料，向勞委會、申報Nguyen 於九十
    三年四月四日逃跑曠職等情，業據被告、證人邱信昌供明在
    卷，並有雇主聘僱外籍勞工申報表、越勞Nguyen之居留證影
    本在卷可稽（同前偵查第四頁、第一四七頁）。又勞委會及
    桃園縣警察局於經申報後，在其職務上所掌之公文書將越勞
    Nguyen註記逃逸，並發佈協尋一節，業據證人即勞委會外勞
    作業組人員黃賽花、詹官諺、許雅蕙、王永雄、張素貞於偵
    查中證述綦詳（參偵查卷第一一五頁），並有外勞居留資料
    查詢明細內容、外籍勞工作業整合電腦系統電腦列印畫三紙
    、行政院勞工委員會九十三年四月二十七日勞職外字第○九
    三○三○六七二七號函、九十三年四月二十九日勞職外字第
    ○九三○五一九○○三號函在卷可查（同前偵查卷第六頁、
    第一一七頁至第一一九頁、第一二七頁、第一四一頁）。足
    認本件越勞Nguyen係經由聯強公司仲介引進，並由被告吩囑
    聯強公司員工申報逃逸等情，均至為明確。
  (二)雖然被告以：「…等待轉換期間都住在桃園縣平鎮市新貴里
    北勢三九一之六五號三樓公司宿舍。她在等待轉換期間擔心
    承接問題，所以她在四月份左右就從我公司宿舍逃逸…」（
    九十四年二月一日警詢筆錄，同前偵查卷第二十八頁）、「
    …外勞是在我們公司的宿舍逃跑的，我們公司並沒有門禁…
    」（九十五年九月二十一日準備程序筆錄，原審卷第二十一
    頁）、「…她確實是逃跑。她在路上逛街被警察查獲…當天
    她還帶有行李…」（九十六年四月十四日本院審理筆錄）、
    「…我們辦理外勞業務，並沒有與雇主馬上連線，雇主在辦
    理喪事後，才告訴我不需要僱用。外勞的確逃跑，我沒有謊
    報…」（九十六年五月三十一日本院審理筆錄）等詞置辯。
  (三)然而，
    (1)Nguyen於九十三年三月十九日入境台灣後，至九十三年十
      一月十八日止，被告如何安排其在被告住處照顧小孩、整
      理家務、在台北市萬華區○○○路○段二八○巷二號四樓
      李峻吉住處照顧李峻吉母親李江琴、在台北縣蘆洲市○
      ○路三六九號九樓楊家富住處照顧楊家富各情，已據證人
      Nguyen證述甚詳，證人Nguyen並稱：「…反而是至聯強仲
      介公司老闆楊小姐家中照顧她的小孩。在楊小姐家中工作
      三個半月後，楊小姐就帶我到四處去工作，楊小姐一個月
      薪水給我現金共（新台幣）一萬五千八百四十元…」（九
      十四年一月十九日警詢筆錄，同前偵查卷第十二頁）、「
      …九十四年六月二十九日至七月十二日楊小姐又給五千元
      到台北照顧一老太太，她家電話我知道是0000000
      0」、「到八月二十八日又回到楊小姐住處，他又帶我去
      照顧一位生病的病人，我知道他的名字，大家都叫他楊家
      富，手機號碼是0000000000，他有三個小孩，
      二個女生、一個男生」等語（九十四年三月二十九日警詢
      筆錄，同前偵查卷第十五頁）。
    (2)而證人Nguyen就其在李江琴家中工作情形，於九十四年
      五月十九日警詢中證述：「（被告帶證人越勞Nguyen去臺
      北照顧一位老太太即李婉玲之母李江琴）是在九十三年
      七月十二日至同年八月二十八日…我主要是照顧這戶人家
      的老太太，因為他腿部行動不方便，所以我主要負責照顧
      他…阿嬤家中一共住有七人…她們家有四樓跟五樓，四樓
      有客廳、廚房…五樓有四個房間…最後一個是佛堂…」等
      語（同前偵查卷第二十一頁）。亦與證人李婉玲即李江
      琴之女於九十五年十一月二十一日原審法院審理時所結證
      有關李江琴身體狀況、家中電話、人口組成、樓層配置
      等情節亦大致相符（原審卷第四十八頁至第五十頁）。就
      其在楊家富家中工作情形，於九十四年五月五日、九十四
      年七月四日警詢時證稱：「…從九十三年八月二十八日起
      至十月十五日止，有一個半月…有楊家富、楊家富的太太
      、還有二女、一男共三個小孩，小孩年紀分別為十二歲、
      八歲及五歲，老大和老二為女生…」（同前偵查卷第十七
      頁）、「…他（指楊家富）背後開刀已三年，不能走路，
      要人幫忙刷牙、洗澡、大小便。他當時告訴我他四十四歲
      ，有三個小孩，老大叫大姐（譯音）、老二叫楊桃園（譯
      音）、老三叫楊有園（譯音）…」等情（同前偵查卷）。
      核與證人李宜蓁即楊家富之妻於九十五年十一月二十一日
      原審法院審理時所具結證述其家中人口組成、楊家富手機
      號碼、受傷情形及楊家富需受外籍看護工照料洗澡、刷牙
      事項等情節大致一致（原審卷第四十二頁、第四十五頁、
      第四十六頁）。並有台北市政府警察局中正第二分局承辦
      警察於九十四年五月五日帶同證人Nguyen前往台北縣蘆洲
      市○○路三六九號九樓楊家富所居住處所，當場指認時所
      拍攝之指認照片四張在卷可憑（同前偵查卷第五十頁、第
      五十一頁）。由上證據觀之，證人Nguyen對於工作地點、
      工作家庭之成員、家庭之現況、受照顧者之病情等，均能
      清楚陳述，且與證人李宜蓁、李婉玲（李峻吉之姊）於原
      審法院所證述之家中情形亦均屬相符，若非親身經歷，實
      難具體描述如此鉅細靡遺。又楊家富及李江琴家中之外
      勞，係由被告所仲介等情，亦據證人李宜蓁、李婉玲於原
      審法院審理時證述在卷，顯見越勞Nguyen確有經由被告之
      仲介，先後於九十三年七月十二日至同年八月二十八日、
      九十三年八月二十八日起至十月十五日止，帶往李江琴
      、楊家富住處從事看護工作等情，至為明確。
    (3)又證人Nguyen於九十四年七月四日警詢時證稱：被告曾幫
      其將工作所得六萬元匯回越南（同前偵卷第二十五頁）；
      於九十四年五月十九日警詢中證稱：（工資）是其到另一
      個受照顧者楊家富那邊工作完之後，被告才帶其到銀行匯
      款回越南家等語（見偵查卷第二十一頁），並提出慶豐銀
      行匯款單附卷為憑（參偵查卷第四十八頁），觀之前開匯
      款單據，其匯款日期為九十三年十月十八日，與其所稱十
      月十四日至楊家富家中工作完後被告始帶其前往匯款時間
      ，大致吻合。況證人楊家富在警詢及偵查中，亦證稱：被
      告曾於九十三年八月份左右，帶證人越勞Nguyen到其家裡
      處理事情等語（同前偵查卷第三十四頁、第九十二頁）。
      益見Nguyen直至九十三年八月份或十月份，均未有逃逸之
      情事，被告對此亦均知之甚詳。此外，證人Nguyen於警詢
      時提出其於九十三年六月十四日寄回越南之航空信件附卷
      為憑（參偵查卷第四十四頁），該寄信之地址仍記載桃園
      縣平鎮市○○路三百零五號一樓，而該址乃係聯強公司在
      九十三年以前之地址等情，此亦經被告於原審法院審理時
      供承在卷，顯然Nguyen當時並未有逃逸之情事，否則其何
      以仍在寄信地址記載公司之址。雖被告辯稱該地址是每個
      外勞來台均會印製予外勞聯絡之用云云。惟就已逃跑之非
      法外勞而言，若在逃跑期間，使用仲介公司之地址，非但
      無法供家人聯絡，甚至有自曝行蹤之風險，顯與常情不符
      。況衡諸常情，本件越勞Nguyen乃第一次申請來台從事工
      作，此業據被告於九十五年九月二十一日原審準備程序中
      所自承在卷（原審卷第二十一頁），則越勞Nguyen如何能
      在來台數日逃跑後，即可求職打工，由九十三年四月至九
      十三年十月十八日，所賺取之工資，於扣除生活基本開銷
      及住宿費用後，猶有六萬元可匯回越南住處。足見被告前
      開所辯，不足採信。
    (4)被告雖另辯稱：越勞Nguyen之所以誣攀，係為了報復其將
      之報逃逸；越勞Nguyen之所以對於楊家富及李江琴家中
      情況略知，可能係與之前外勞間彼此交談，以及被告曾遺
      失電話本，或許越勞Nguyen因此得知云云。惟查，果若越
      勞Nguyen真有逃逸之情事，其在逃逸之際本來就預料到雇
      主或仲介公司會申報逃逸，外勞即會就此予以評估，且遭
      查獲後亦僅係遣返越南，並未涉及任何刑責，此為來台工
      作之外勞所普遍知悉之事項，且越勞Nguyen係於工作八、
      九個月後始遭警察查獲，並非被告申報之初即被查獲，則
      越勞Nguyen究竟有何要誣指報復被告之動機，實難想像，
      被告所辯已與常情有違。再就被告是否有遺失電話本？遺
      失後是否為證人越勞Nguyen所持有等情，未據被告舉證以
      實其說，所辯已非無疑。縱或被告所辯真實，惟電話本並
      無記載雇主家中人口組成與樓層配置等事項，越勞Nguyen
      又如何能清楚知悉李江琴、楊家富家中之情況。且衡諸
      常理，證人越勞Nguyen若單就電話本及與同鄉交談，不至
      於就李江琴、楊家富家中情況能如此熟稔，且印象深刻
      ，是被告前開所辯，與常情相違，難予採信。
  (四)至於，(1)Nguyen於九十四年一月十九日下午四時三十分許，
    在台北市○○區○○路與寧波街口附近被警尋獲時，隨身攜
    帶手拉行李箱及大手提包之情形，已據尋獲Nguyen之中正第
    二分局警員楊富仁於九十六年五月三十一日本院審理證述甚
    詳，被告及辯護人雖據此主張，Nguyen確係逃逸外勞，被告
    未謊報。然Nguyen於九十三年三月十九日入境台灣後，至九
    十三年十一月十八日止，由被告安排在桃園、台北縣、台北
    市顧被告小孩、整理家務、看護李江琴、楊家富，已詳如
    前述，聯強公司則係於九十三年四月十三日向勞委會、桃園
    縣警察局申報Nguyen於九十三年四月四日逃逸，此亦有雇主
    聘僱外籍勞工申報表（同前偵查卷第四頁）在卷可稽，由上
    可知，聯強公司於九十三年四月十三日，向勞委會、桃園縣
    警察局申報Nguyen逃逸時，實際上Nguyen並未逃逸。因此縱
    然於九十三年十一月十八日後Nguyen確實逃逸，仍無從解免
    前於九十三年四月十三日為不實申報之使公務員登載不實刑
    責。(2)證人李宜蓁、李婉玲（李峻吉之姊）雖於原審法院審
    理時均證稱：從未雇用，也不認識Nguyen云云。然經對照李
    峻吉為李江琴申請外勞時間，李峻吉所雇用第一位外勞離
    開後（第一位越勞NGUYENTHIBE，自九十三年六月二十三日
    工作至同年七月四日），至第二位外勞前來受雇（第二位越
    勞DANG，自九十三年八月二十三日工作至九十五年三月一日
    ），李江琴家中無合法外籍看護工的時間空檔（九十三年
    七月五日至同年八月二十二日，惟尚須扣除外勞來台後前置
    作業時間，與等待遣返回國期間），正與Nguyen所證述在李
    江琴家中工作之時間點（自九十三年六月二十九日至同年
    八月二十七日），大致吻合，此有被告所提李峻吉之外勞遣
    返名冊（原審卷第七十一頁至第七十八頁、第八十二頁至第
    八十五頁）在卷可參。再者，證人李宜蓁、李婉玲若證述雇
    用越勞Nguyen，則恐有違反就業服務法第四十四條禁止非法
    容留外國人從事工作之規定，是其等於本案中，與證人Ngu
    -yen處於相對立之地位，而與被告利害關係一致，顯見證人
    李宜蓁、李婉玲於原審法院審理時，所證述未雇用也不認識
    Nguyen云云，應為迴護卸責之詞，實難採信。(3)證人Nguyen
    雖證稱，被告於九十三年四月十日將其帶往台中某處所，照
    顧某不詳老人，至同年四月二十四日止、於九十三年六月十
    九日將其帶往某不詳處所，幫某不詳越南女子工作二天、於
    九十三年十月二十三日將其帶往台北某處，照顧兩名小孩至
    九十三年十一月二十一日、九十三年十一月二十一日又將其
    轉交予某不詳越南人，由該越南人帶其去工作等詞，然並無
    其他證據足資佐證，自無從依Nguyen前揭不明確之證詞，認
    定被告有安排Nguyen在前述時、地工作之情形。
  (五)綜上所述，Nguyen自九十三年三月十九日入境後，至九十三
    年十一月十八日止，一直在被告所安排地點從事顧小孩、整
    理家務、看護李江琴、楊家富等工作。九十三年四月十三
    日聯強公司向勞委會、桃園縣警察局申報謊稱Nguyen於九十
    三年四月四日逃逸，實際上Nguyen並未逃逸，而勞委會、桃
    園縣警察局信以為真，分別在其職務上所掌之公文書內註記
    越勞Nguyen逃逸並發佈協尋，使外勞受到警方追緝，並導致
    上開各機關管理外勞事務之正確性受到影響。本件事證明確
    ，被告犯行堪以認定，應依法論科。
二、新舊法比較適用：
    查被告行為後，刑法於九十四年二月二日修正公布，於九十
    五年七月一日施行。按行為後法律有變更者，適用行為時之
    法律，但行為後之法律有利於行為人者，適用最有利於行為
    人之法律，現行刑法第二條第一項訂有明文。茲就本案有關
    之新舊法比較部分，臚列如下：
  (一)刑法第三十三條第五款修正：「主刑之種類：罰金新台幣一
    千元以上，以百元計算之。」比較被告行為時刑法第三十三
    條第五款：「主刑之種類：罰金銀元一元以上。」就罰金之
    最低度，以適用舊法對於被告有利。
  (二)被告於行為時即九十五年七月一日修正施行前刑法第四十一
    條第一項前段規定：「犯最重本刑為五年以下有期徒刑以下
    之刑之罪，而受六個月以下有期徒刑或拘役之宣告，因身體
    、教育、職業、家庭之關係或其他正當事由，執行顯有困難
    者，得以一元以上三元以下折算一日，易科罰金」，又依九
    十五年五月十七日修正前罰金罰鍰提高標準條例第二條規定
    ，就其原定數額提高為一百倍折算一日，則被告行為時之易
    科罰金折算標準，應以銀元一百元、二百元、三百元折算一
    日，經折算為新臺幣後，應以新臺幣三百元、六百元、九百
    元折算為一日。修正後刑法第四十一條第一項前段則規定：
    「犯最重本刑為五年以下有期徒刑以下之刑之罪，而受六個
    月以下有期徒刑或拘役之宣告者，得以新臺幣一千元、二千
    元或三千元折算一日，易科罰金」。比較修正前後之易科罰
    金折算標準，以修正前之刑法規定，較有利於被告。
三、被告明知越勞Nguyen並未逃逸，卻接續向勞委會、桃園縣警
    察局申報謊稱其已逃逸，以致上開各機關信以為真，而分別
    在其職務上所掌之公文書內註記Nguyen逃逸，而發佈協尋，
    使Nguyen無端受到警方追緝，並導致上開各機關管理外勞事
    務之正確性產生錯誤，自足以生損害於Nguyen及上開各機關
    有關外勞管理事務的正確性。是核被告所為，係犯刑法第二
    百十四條之使公務員登載不實罪。被告接續向上開兩個機關
    申報，應僅成立單純一罪。起訴意旨雖未敘及被告向桃園縣
    警察局謊報外勞逃逸之犯行，惟此部分與起訴有罪部分有接
    續犯之實質上一罪關係，如前所述，應認為起訴效力所及，
    基於審判不可分原則，本院自應併予審究。又被告利用不知
    情之邱信昌、王榮興、聯強公司某成年女職員遂行上開犯行
    ，應成立間接正犯。
四、原審予以論罪科刑雖非無見。惟查，被告吩囑不知情之聯強
    公司某成年女職員送件，向勞委會、桃園縣警察局申報越勞
    Nguyen逃逸，原判決認係被告親自送件申報Nguyen逃逸，即
    有未洽。被告上訴否認犯行，雖無理由，惟原審判決既有前
    述可議之處，即應由本院撤銷，自行改判。爰審酌被告為留
    用越勞Nguyen，乃將依法應轉介其他雇主或遣返之外勞，以
    逃逸為由向主管機關陳報後，使越勞Nguyen在台從事整理其
    家務、照顧其小孩、李江琴、楊家富等未經主管機關許可
    之工作，不但影響該外勞之合法權益，更使該外勞無端遭警
    察追緝，且使政府機關管理外勞事務產生錯誤，影響社會之
    秩序及破壞我國國際形象等一切情狀，量處有期徒刑參月，
    並依修正前刑法第四十一條第一項前段規定，諭知以銀元三
    百元即新台幣九百元折算一日之易科罰金折算標準。
據上論斷，應依刑事訴訟法第三百六十九條第一項前段、第三百
六十四條、第二百九十九條第一項前段、刑法第二條第一項前段
、修正前刑法第二百十四條、第四十一條第一項前段、罰金罰鍰
提高標準條例第一條前段、修正前罰金罰鍰提高標準條例第第二
條、修正前現行法規所定貨幣單位折算新台幣條例第二條，判決
如主文。
本案經檢察官鄭銘謙到庭執行職務。
中　　華　　民　　國　　96　　年　　6 　　月　　21　　日
　　　　　　　　　刑事第十三庭  審判長法　官 曾德水
　　　　　　　　　　　　　　　　　    法　官 李錦樑
　　　　　　　 　 　　　　　　　　　　法　官 林婷立
以上正本證明與原本無異。
不得上訴。
                                      書記官 王增華
中　　華　　民　　國　　96　　年　　6 　　月　　22　　日
附錄本案論罪科刑法條之依據：
中華民國刑法第二百十四條（使公務員登載不實罪）
明知為不實之事項，而使公務員登載於職務上所掌之公文書，足
以生損害於公眾或他人者，處三年以下有期徒刑、拘役或五百元
以下罰金。
